【裁判字號】    92,易,100
【裁判日期】    920422
【裁判案由】    毒品危害防制條例
【裁判全文】
臺灣宜蘭地方法院刑事判決                          九十二年度易字第一號
    公  訴  人  臺灣宜蘭地方法院檢察署檢察官
    被      告  甲○○
右列被告因違反毒品危害防制條例案件，經檢察官提起公訴（九十一年度毒偵字第九
一一號），本院判決如左：
    主  文
甲○○持有第一級毒品，處拘役參拾日，如易科罰金以參佰元折算壹日。扣案之第一
級毒品海洛因（淨重零點零貳公克、包裝重零點壹柒公克）沒收銷燬之。
    事  實
一、甲○○於民國九十一年十月二十九日，在宜蘭縣頭城鎮○○路一四０號旁之小木
    屋住處內，持有第一級毒品海洛因一包（淨重零點零二公克、包裝重零點一七公
    克），為警於同日晚間九時許在上址搜索查獲，並扣得前揭第一級毒品海洛因一
    包（同案查獲被告施用第二級毒品安非他命部分，另經檢察官為不起訴處分）。
二、案經宜蘭縣警察局報告臺灣宜蘭地方法院檢察署檢察官偵查起訴。
    理  由
一、訊據被告甲○○固不否認於前揭住處內查獲第一級毒品海洛因一包（淨重零點零
    二公克、包裝重零點一七公克），惟辯稱：海洛因是友人盧坤茂掉在伊的住處，
    伊曾經打電話要盧坤茂拿回去，但他還沒有來拿，就被員警查獲云云。經查：被
    告於警局初訊中即坦稱：遭警方查獲之毒品為其所有等語（見警訊卷第一頁背面
    ），雖被告於本院調查中以前詞置辯，然證人即至現場搜索員警黃森梧於本院調
    查中結證稱：海洛因係在被告房間的地下找到，渠第一趟進去時，是聽說被告把
    毒品放在門外，但沒有找到，所以將被告帶進屋內，到被告房間內看見海洛因與
    安非他命用衛生紙包在一起放在地上，被告當時只說毒品不是他的，但沒有說是
    盧坤茂的（見本院九十二年三月二十七日訊問筆錄）。而被告於本院審理中亦自
    承：安非他命為伊所有，與海洛因包在一起，在伊身上查獲等語（見本院九十二
    年四月八日訊問筆錄），顯見被告確係持有第一級毒品海洛因等情不虛，並與海
    洛因實際上為何人所有無涉。又扣案之海洛因一包（淨重零點零二公克、包裝重
    零點一七公克），經送法務部調查局鑑定之結果，確含第一級毒品海洛因，此有
    該局九十一年十一月二十一日調科壹字第三０００００八一三號鑑定通知書一紙
    附卷可稽。是本件事證明確，被告持有第一級毒品海洛因之犯行，洵堪認定。
二、核被告甲○○所為，係犯毒品危害防制條例第十一條第一項之持有第一級毒品罪
    。審酌被告曾經本院裁定觀察勒戒，旋再本件犯持有毒品之犯行，顯見未能戒除
    毒癮，惟其持有毒品之數量甚微，且施用毒品係對自己身心之戕害，對於社會造
    成損害尚非甚鉅等一切情狀，量處如主文所示之刑，並諭知易科罰金之折算標準
    ，以資警懲。
三、扣案之第一級毒品海洛因（淨重零點零二公克、包裝重零點一七公克），為查獲
    之毒品，不問屬於犯人與否，均沒收銷燬之。
據上論斷，應依刑事訴訟法第二百九十九條第一項前段，毒品危害防制條例第十一條
第一項、第十八條第一項前段，刑法第十一條前段、第四十一條第一項前段，罰金罰
鍰提高標準條例第二條，判決如主文。
本案經檢察官賴慶祥到庭執行職務。
中      華      民      國      九十二    年     四     月    二十二    日
                            臺灣宜蘭地方法院刑事第二庭
                                審判長法  官    黃  永  勝
                                      法  官    辜  漢  忠
                                      法  官    郭  顏  毓
右正本證明與原本無異。
如不服本判決，應於判決送達後十日內向本院提出上訴狀。（應附繕本）
                                      書記官    莊  淑  茹
中      華      民      國      九十二    年     四     月    二十三    日
附錄本案論罪科刑法條全文
毒品危害防制條例第十條第一項
施用第一級毒品者，處六月以上五年以下有期徒刑。


司法院資訊處製作；財團法人民間司法改革基金會備份。
